臺灣高等法院民事判決
109年度再易字第87號
再審原告    陳建勛  
再審被告    大昌期貨股份有限公司

法定代理人  莊智宏  
訴訟代理人  黃曉妍律師

上列當事人間請求損害賠償事件，再審原告對於中華民國109年7
月31日本院108年度上易字第1119號確定判決，提起再審之訴，
本院判決如下：
    主      文
再審之訴駁回。
再審訴訟費用由再審原告負擔。
    事實及理由
一、按再審之訴顯無再審理由者，得不經言詞辯論，以判決駁回
    之，民事訴訟法第502條第2項定有明文。
二、再審原告主張：伊與再審被告簽約從事期貨交易，再審被告
    於民國107年2月6日強制代為沖銷，並請求伊賠償不足之新
    臺幣68萬2,640元本息，經臺灣新北地方法院107年度訴字第
    1954號（下稱第一審判決）、本院108年度上易字第1119號
    （下稱原確定判決）判決命伊如數給付確定。惟原確定判決
    具有下列再審事由：㈠伊未抗辯期貨交易法第67條及兩造簽
    訂受託契約第12條第2項關於風險指標低於25%代沖銷之規定
    ，原確定判決之事實及理由欄㈡⒊、⒌竟予以論列，伊於訴訟
    程序無從就此為辯論，違反民事訴訟法第199條所定闡明義
    務；又再審被告並未成功發送高風險通知之簡訊予再審原告
    ，不生通知之效力，原確定判決認定再審被告仍得逕行代為
    沖銷，違反民法第95條第1項前段所定非對話意思表示之到
    達主義，然未說明認定之理由，違反民事訴訟法第222條第3
    項自由心證不得違反論理法則及同條第4項得心證之理由應
    記明於判決之規定，而適用法規顯有錯誤。㈡臺灣期貨交易
    所股份有限公司之查核報告（下稱系爭查核報告），認再審
    被告雖發高風險通知予伊，惟均未送達，不符該所106年4月
    13日臺期結字第10603002750號函關於代沖銷前應行高風險
    通知之規定。原確定判決漏未斟酌系爭查核報告，認再審被
    告於未踐行高風險通知及給予期限內補繳保證金之情形下，
    仍得代為沖銷。爰依民事訴訟法第496條第1項第1款、第497
    條、第498條規定，對原確定判決提起再審之訴等語。並聲
    明：㈠原確定判決廢棄。㈡再審被告之訴駁回。　
三、經查：
　㈠按民事訴訟法第496條第1項第1款所謂適用法規顯有錯誤，係
    指確定判決所適用之法規，顯然不合於法律規定，或與司法
    院現尚有效及大法官會議之解釋顯然違反，或消極的不適用
    法規，顯然影響判決者而言（最高法院109年度台再字第15
    號判決意旨參照）。再審原告於第一審即有引用期貨交易法
    第67條及受託契約第12條規定作為抗辯內容，經第一審判決
    載明（見本院卷108、109頁），則其主張伊未執此抗辯云云
    ，尚非可採。又原確定判決認定再審被告為代沖銷前，應先
    為高風險通知；再審被告於當日發送通知簡訊，雖未成功送
    達再審原告，然係再審原告對手機門號設定阻擋機制所致，
    應歸責於再審原告，再審被告仍得代為沖銷等節，已詳述其
    認定所憑理由，由形式上觀之亦未違反論理法則（見本院卷
    49至59頁）。是再審原告僅以原確定判決未採其抗辯之見解
    ，即認有適用法規顯有錯誤之再審事由，尚無可採。
  ㈡次按對於依民事訴訟法第466條不得上訴於第三審法院之事  
    件，其經第二審確定之判決，如就足影響於判決之重要證物
    ，漏未斟酌者，依同法第497條規定，得提起再審之訴，但
    應以該證物足以動搖原確定判決基礎者為限（最高法院90年
    度台簡抗字第31號裁定意旨參照）。系爭查核報告所引該所
    函件，原確定判決亦有引用（見本院卷第51頁），並於判決
    結尾說明：「本件事證已臻明確，兩造其餘攻擊防禦方法及
    所提證據，經本院審酌後，認均不足以影響本判決結果，自
    無逐一論述必要，併予敘明」等語（見本院卷61頁），難認
    原審判決漏未斟酌系爭查核報告。況原確定判決已論述再審
    被告發送通知簡訊，雖未成功送達再審原告，仍得代為沖銷
    之理由，系爭查核報告之意見僅具參考性質，並不拘束法院
    ，亦難認系爭查核報告足以動搖原確定判決基礎。是再審原
    告主張原確定判決有民事訴訟法第497條之再審事由，亦無
    足採。
　㈢再審意旨另主張依民事訴訟法第498條提起再審之訴云云，未
    表明原確定判決究有如何合於該條規定之具體情事，則其主
    張原確定判決有該條之再審事由，仍無可採。
四、綜上所述，本件再審原告主張原確定判決具有民事訴訟法第
    496條第1項第1款、第497條、第498條之再審事由，顯無理
    由，爰不經言詞辯論，逕以判決駁回。 
五、據上論結，本件再審之訴為無理由。爰判決如主文。　　
中　　華　　民　　國　　109 　年　　12　　月　　31　　日
                  民事第七庭
                      審判長法  官  李昆霖
                            法  官  林翠華
                            法  官  譚德周
正本係照原本作成。
不得上訴。
中　　華　　民　　國　　109 　年　　12　　月　　31　　日

                            書記官  張郁琳